# 求助陈版主，求助大家，划分为 bot 的资产处置应如何处理

提问人：Tenda 时间：2019-07-18 17:28:39
首先是划分问题，高速公路上的附属设施例如隔离栏，高速摄像机，警示牌等是否可以划分为 BOT
如果可以划分为 BOT，那么如果这些资产需要在购入之日至经营期结束这个期间内摊销，那么更换处置应该如何处理：
1 、像正常的无形资产一样处理；
2 、不能调减bot 的金额，增加原资产的价值。
或者应该是什么其他的处理方式

回答人：chenyiwei
1 、是否就这些项目单独签订合同？如果是，是与总包方（项目公司）签订，还是与政府方（最终的合同授予方）签订？
2 、合同的主要条款是否满足《企业会计准则解释第 2 号》第五条规定的BOT模式适用条件？如果满足，则进一步分析是属于金融资产模式还是无形资产模式？
3 、建设和运营成本如何回收？特别是对日后的维护、更换支出如何补偿？